【裁判字號】    98,訴,1406
【裁判日期】    990615
【裁判案由】    偽造文書等
【裁判全文】
臺灣屏東地方法院刑事判決              98年度訴字第1406號
公  訴  人  臺灣屏東地方法院檢察署檢察官
被      告  乙○○
選任辯護人  唐國盛律師
上列被告因偽造文書等案件，經檢察官提起公訴（98年度偵字第
4044號），本院判決如下：
    主  文
乙○○犯如附表所示之罪，各處如附表所示之刑。應執行有期徒
刑壹年，如易科罰金，以新臺幣壹仟元折算壹日。
其餘被訴部分均無罪。
    事  實
一、乙○○因與丙○○為男女朋友關係，於民國97年7 月前某日
    ，先要求丙○○告知其於合作金庫銀行屏中分行（下稱屏中
    分行）所開設之帳號0000000000000 號帳戶之密碼，不久後
    又央求丙○○將上開帳戶之存摺、印章交其保管，丙○○不
    疑有他，乃將上開帳戶之存摺1 本、印章1 顆交由乙○○保
    管。乙○○竟基於行使偽造私文書及詐欺取財之犯意，未經
    丙○○授權或同意，先後於附表所示之時間，持上開存摺及
    印章，前往設於屏東縣屏東市○○路287 號之合作金庫銀行
    屏東分行領款，分別填寫如附表所示金額之取款憑條，並盜
    用上開丙○○印章蓋印在各該取款憑條之存戶簽章欄內，而
    偽造取款憑條共11紙，再持交予不知情之屏中分行行員，佯
    以丙○○之名義提領上開帳戶內之存款合計新台幣（下同）
    62 萬5千元而行使之，致使各該行員誤認乙○○係依丙○○
    之授權前來領款，而分別於如附表時間如數交付如附表所示
    現金予乙○○，足以生損害於丙○○及合作金庫銀行屏中分
    行對於金融帳戶存提款管理之正確性。嗣因丙○○要求乙○○返還該存摺、印章，乙○○不願返還，而於98年3 月24日
    至屏中分行申請補發存摺並申辦印鑑證明時，發覺存款有短
    少，始得悉上情。
二、案經丙○○訴由屏東縣政府警察局屏東分局報告臺灣屏東地
    方法院檢察署檢察官偵查起訴。
    理  由
壹、證據能力：
一、本件被告乙○○所為不利於己之陳述，並無出於強暴、脅迫
    、利誘、詐欺、疲勞訊問、違法羈押或其他不正之方法，亦
    非違反法定障礙事由經過期間不得訊問或告知義務之規定而
    為，依刑事訴訟法第156 條第1 項、第158 條之2規 定，應
    認其有證據能力。
二、被告以外之人於偵查中向檢察官所為之陳述，除顯有不可信
    之情況者外，得為證據，刑事訴訟法第159 條之1 第2項 所
    規定。證人丁○○、戊○○於偵查中向檢察官所為之證言，
    均已具結擔保其真實性，被告或其辯護人並未釋明上開證述
    有顯不可信之情形，且該2 名證人於本院審理中經傳喚到庭
    由被告及其辯護人詰問，依上說明，其等偵查中之證言，均
    有證據能力。
三、被告以外之人於檢察事務官、司法警察官或司法警察調查中
    所為之陳述，與審判中不符時，其先前之陳述具有較可信之
    特別情況，且為證明犯罪事實存否所必要者，得為證據，刑
    事訴訟法第第159 條之2 定有明文。本件公訴人以證人即告
    訴人丙○○於警詢中之證詞為證據，辯護人於本院準備程序
    中否認其證據能力，經查證人丙○○於警詢之陳述與在本院
    審理時所為之證言，情節大致相同，其於本院審理中已就犯
    罪情節證述明確，核與其於警詢中所陳犯罪情節並無不符之
    情形存在，是其於警詢中之證詞已不具必要性，應認其於警
    詢中之證詞不具證據能力。
四、又被告以外之人於審判外之陳述，雖不符刑事訴訟法第159
    條之1 至第159 條之4 之規定，而經當事人於審判程序同意
    作為證據，法院審酌該言詞陳述或書面陳述作成時之情況，
    認為適當者，亦得為證據；另當事人、代理人或辯護人於法
    院調查證據時，知有第159 條第1 項不得為證據之情形，而
    未於言詞辯論終結前聲明異議者，視為有前項之同意，刑事
    訴訟法第159 條之5 定有明文。經查，卷內之丙○○合庫屏
    中分行存摺、結婚書約、結婚登記申請書，經本院於審理時
    予以提示並告以要旨，且經檢察官及被告、辯護人表示意見
    ，當事人均未於言詞辯論終結前對於上開證據聲明異議，本
    院認該證據，並無任何違法取證之不適當情形，以之作為證
    據使用係屬適當，應認有證據能力。
貳、有罪部分
一、訊據被告乙○○固不否認有於附表所示時間持上開丙○○存
    摺、印章提領各該款項，惟矢口否認有何行使偽造私文書及
    詐欺取財之犯行，於警詢時先辯稱：其領款均經丙○○同意
    ，所領款項是為兩人生活開銷及繳交信用卡費，而97年10月
    3 日所提領之40萬3 千元則係因丙○○稱要與其結婚，其才
    將該筆款項存入其本身帳戶內，並用於購買金飾；繼而於偵
    查中辯稱：其領錢係為做結婚用，並有用以支付之前交往時
    之開銷，將40萬3 千元轉入其本身帳戶係因丙○○說他忙，
    其將該筆款項轉入自己帳戶，而錢用於2人 生活開銷；於本
    院審理時則辯稱：提款目的係為丙○○及其女曹茜雯和伊之
    生活費，包含電話費、水費、電費、丙○○之信用卡費、外
    出吃飯及遊玩之支出、曹茜雯之學費、補習費等，另還有結
    婚費用包含金飾及新衣服，其中金飾約花費20萬元，另約以
    10萬元購買新衣服，部分新衣服已由丙○○拿去穿；更辯稱
    ：其在審理庭後一再找不到所購買之金飾、保單，才想起金
    飾大部分是在丙○○家中，因丙○○與其前妻復合，伊離開
    時沒有帶走云云。其辯護人則為被告辯護稱：被告為告訴人
    丙○○保管存摺、印章，並經由丙○○告知密碼，足見丙○○要求被告為其管理日常家務，並以該存款做為共同生活之
    支出，而被告所提領款項亦用於生活支出及結婚必須費用上
    ，本件係因丙○○玩弄感情三角關係，為被告所嚴拒，雙方
    感情破裂後，為報復被告而提出告訴，被告並無偽造取款憑
    條而詐欺取財之犯行等語。經查：
（一）被告自白有於如附表所示時間，持丙○○之存摺、印章提
      領各該款項，並將最後1 筆40萬3 千元匯入其本身帳戶，
      有丙○○上開合庫屏中分行存摺（偵卷第19至25頁）、合
      庫各類存款分戶交易明細表（警卷第11至14頁）、取款憑
      條（警卷第15、17至25頁）等影本在卷可查，此部分事實
      應可認定。
（二）證人即告訴人丙○○證稱：存摺未交付被告以前，被告問
      伊密碼，因覺得不會有何影響，就告訴被告密碼，之後被
      告說伊前妻會來鬧，當時沒想那麼多，就將存摺、印章同
      時交付被告保管，但無同意被告領款等語（本院卷第92頁
      ），被告辯稱領款有得丙○○同意，惟若經告訴人同意，
      且如被告所辯係用於生活支出者，以被告所自承每月花費
      之家用約3 、4 萬元，被告應按月提領，且數額不至相差
      太多，但被告於97年7 月間提領金額為45,000元，8 月、
      9 月間更分別提領高達82,000元、95,000元，10月將403,
      000 元轉入被告帳戶後，丙○○上開帳戶僅餘334 元，有
      交易明細表可查，是其提領情形顯悖於常情，並與其所稱
      提領目的不符；且被告亦自承未告訴丙○○已將該帳戶內
      金錢提領一空，丙○○要求返還該存摺、印章，仍拒絕歸
      還，直至98年4 月9 日警詢時才願意歸還，有被告警詢筆
      錄及贓物認領保管單可佐，足見丙○○所證述並未授權或
      同意被告自上開帳戶領款乙節，堪認為真，被告所辯有得
      丙○○同意而領款云云，不值採信。
（三）證人丙○○更證稱：伊與被告僅在94年5 月底至6 月初同
      居10餘天，另在97年3 月10日至14日北上時同居數日，此
      外就無與被告共同生活過，而水費、信用卡費、電費、小
      孩學費等均由伊自己繳納，並非由被告以該存摺提領之金
      錢繳付，而被告所購買之金飾僅為情人節時之金戒指，伊
      有回送被告一個K 金金飾，另被告有買一個鑽石戒指給伊
      ，但由伊帳戶內支出，且所購買之時間與提親、結婚均無
      關等語明確，核與證人即告訴人丙○○之女曹茜雯所證述
      ：伊現在為國小六年級，伊在父母離婚後自國小二年級下
      學期搬回來和父親丙○○同住迄今，而從國小三年級下學
      期開始一家人同住，伊放學後會到父親店裡，此與住處並
      非同一地點，父母同住期間，伊知道父親在外有女朋友即
      被告，因為如果被告來找父親，伊三人就一起出去吃飯，
      大概1 、2 個星期一次，此時母親都在上班，期間約持續
      有半年之久，但父親不曾與被告同住，父母親曾為此吵架
      ，被告不曾給伊零用錢或學費等語，核與丙○○所證有關
      未與被告共同生活及未由被告繳納其女曹茜雯之學費等情
      節相符；且被告所聲請傳訊之證人蔣淑雲亦結證稱：據被
      告向伊表示，所購予丙○○之結婚戒指，是被告自己出錢
      ，未向丙○○拿等語（本院卷第119 頁），被告辯稱有得
      告訴人丙○○同意而領款，並將相關款項用於生活支出、
      購賣金飾、衣服等，即屬可疑。
（四）被告雖舉其堂嫂即證人蔣淑雲、其母甲○○○為證，然上
      開2 證人所述有關被告與丙○○共同生活部分，均稱被告
      係與丙○○住在美容院樓上，此與證人曹茜雯所證述與父
      親所住地點並非在店裡，有所不同，是否可信，已然存疑
      ；再者，甲○○○所述常至店裡卻未見過曹茜雯，至曹茜
      雯與其母至被告住處後才知丙○○有一女兒已就讀國小，
      與證人蔣淑雲所證稱曹茜雯亦住在該店樓上與被告、告訴
      人同住乙節，更顯矛盾，蓋若被告果與丙○○、曹茜雯同
      住者，被告之母當無未見過曹茜雯之理，且亦應得知曹茜
      雯其人，惟甲○○○竟不知，是己○○、甲○○○所述關
      於被告與丙○○同住乙情，並非可採。蔣淑雲又證稱被告
      幫丙○○買的戒指，因丙○○不滿意而找店員理論，且被
      告告訴伊係被告出錢購買，並沒有向丙○○拿錢，伊不清
      楚被告準備結婚有無購買金飾等語，甲○○○亦證稱：提
      親之前曾聽被告說有互相買東西，但究因男女朋友互贈或
      因結婚而購買，伊不清楚，也不知他們二人之生活開銷由
      誰支付等語，是上開證人所述關於購買金飾部分，亦難為
      有利於被告之認定。
（五）另關於附表所載最後一筆款項之提領，被告先於偵查中辯
      稱，係因丙○○表示在忙，故其自行將該筆403,000 元款
      項轉入自己帳戶等語，除明確表示只是先將該筆款項轉入
      自己帳戶，且為陳明係為購買金飾等物之用，而於本院準
      備程序中，辯護人亦具狀為被告辯護稱：「起訴書附表所
      指，『均』係同居期間生活費、學費及結婚等『日常生活
      開支』」等語，除陳明被告所提領之款項係供「日常生活
      開支」外，亦未曾主張所購金飾均在被告處；嗣於99年3
      月24日第一次審理期日，被告又辯稱該筆40萬餘元款項中
      有約20萬元用於購買金飾，其中有「部分」在丙○○處，
      購買之單據則「沒有帶來」，亦明確陳稱，所購金飾僅有
      部分在丙○○處，至於單據則在被告處，不過係忘記攜帶
      到庭等語；惟被告又託辯護人於99年4 月16日及5 月21日
      具狀表示，其以告訴人存款所購之金飾，「全部」都放在
      告訴人家中等語，可見被告對於該筆403,000 元款項之用
      途，就係作「日常生活開支」或結婚之用？究有多少錢用
      於購買結婚金飾？所購結婚金飾是否包含給告訴人之戒指
      ？所購結婚金飾究在何處？是全部在被告處？或全部都在
      告訴人處？又依其所提出之金飾保單所載，早在97年11月
      間即行添購多項金飾，但其與丙○○係於98年2 月間即農
      曆過年後，才開始談論結婚事宜，並託由證人戊○○等人
      前往被告家中提親，業經證人戊○○等人結證明確，則97
      年11月間雙方既未提及結婚事宜，自無必要急於添購結婚
      金飾，可見被告之陳述多有矛盾及不符事理之處，自難採
      信。
（六）被告另舉銀樓收據、電話費用收據、電費收據等欲證明其
      有以自丙○○帳戶提領之金錢支付生活費用及購買金飾，
      然證人丙○○已證稱係由其另以現金現金供被告繳交上開
      電話費用等，且縱係被告以丙○○帳戶之款項繳交，惟查
      上開收據之日期均在97年10月3 日之後，亦屬盜領後處分
      贓物之行為，無解於先前犯行之成立，亦不能以上開收據
      逕認被告有支出如附表所示盜領金額。綜上各節，本件事
      證明確，被告犯行堪以認定，應予依法論科。
二、核被告所為，係犯刑法第216 條、第210 條之行使偽造私文
    書罪及第339 條第1 項之詐欺取財罪。被告先後11次盜用丙○○印章蓋印在取款憑條上之行為係其偽造各該取款憑條私
    文書之部分行為，又其各次偽造取款憑條私文書之低度行為
    應為其行使各該偽造私文書之高度行為所吸收，均不另論罪
    。按刑法上一行為而觸犯數罪名之想像競合犯存在之目的，
    在於避免對於同一不法要素予以過度評價，其所謂「同一行
    為」係指所實行者為完全或局部同一之行為而言。因此刑法
    修正刪除牽連犯之規定後，於修正前原認屬於方法目的或原
    因結果之不同犯罪，其間果有實行之行為完全或局部同一之
    情形，應得依想像競合犯論擬（最高法院97年台上字第3494
    號判決意旨參照）。本件被告上開11次行使偽造取款憑條私
    文書之目的，係為向銀行行員詐領存款，則被告各次所為行
    使偽造私文書進而詐欺取財之行為，於實行之行為上有局部
    同一之情形，核諸上開說明，足堪評價為「同一行為」，是
    被告先後11次偽造取款憑條私文書後交予銀行行員詐領存款
    之犯行，各係以一行為同時觸犯上開二罪名，均為想像競合
    犯，應依刑法第55條前段規定，分別從重依行使偽造私文書
    罪處斷。被告所為之11次行使偽造私文書行為，犯意各別，
    行為互殊，應予分論併罰。起訴書原認被告係犯竊盜罪，經
    公訴人當庭更正起訴之犯罪事實及法條如上述，核無不合，
    應予准許。爰審酌被告之犯罪動機、目的、手段、及歷次詐
    領存款之金額多寡、並酌衡其與告訴人丙○○間存在之感情
    糾葛，其處境頗值同情，惟其犯罪後仍否認犯行，難見其悔
    意，及其智識程度、健康狀況等一切情狀，分別量處如附表
    所示之刑，並考量其社會地位、資力而均諭知易科罰金之折
    算標準，並定其應執行之刑。又就所定應執行刑部分，司法
    院於98年6 月19日公布之司法院釋字第662 號解釋謂：「中
    華民國94年2 月2 日修正公布之現行刑法第41條第2 項，關
    於數罪併罰，數宣告刑均得易科罰金，而定應執行之刑逾6
    個月者，排除適用同條第1 項得易科罰金之規定部分，與憲
    法第23條規定有違，並與本院釋字第366 號解釋意旨不符，
    應自本解釋公布之日起失其效力。」，核諸該解釋意旨，於
    數宣告刑均得易科罰金，而所定應執行之刑逾6 個月者，亦
    應得易科罰金。且被告為上開犯行後，刑法第41條第8 項業
    於98年12月30日修正公布，而將上開大法官解釋意旨予以明
    文規定：「第1 項至第4 項及第7 項之規定，於數罪併罰之
    數罪均得易科罰金或易服社會勞動，其應執行之刑逾6 月者
    ，亦適用之。」，本條項僅係將大法官解釋予以明文化，即
    不論依新、舊法規定，被告所犯本件上開2 罪，均得易科罰
    金，應不生新、舊法比較之問題，自應逕依現行有效之法律
    即修正後刑法第41條第8 項規定，諭知本件應執行刑易科罰
    金之折算標準，附此敘明。
參、無罪部分
一、公訴意旨略以：乙○○明知其與丙○○並無結婚之真意，竟
    基於使公務員登載不實事項於職務上所掌公文書之目的，於
    98年3 月2 日，向不知情之戊○○謊稱已得丙○○同意辦理
    結婚登記，戊○○遂不疑有他，由乙○○陪同先向不知情之
    丁○○取得身分證、戶口名簿及印章後，戊○○再連同自己
    的印章，一併交給乙○○結婚登記。嗣乙○○持戊○○及丁○○之印章製作內容不實之結婚書約後，即向屏東縣內埔鄉
    戶政事務所申請辦理結婚登記，使該戶政事務所不知情之公
    務員陷於錯誤，將乙○○與丙○○結婚之不實事項，登載於
    其職務上所掌管之戶籍登記資料電子資訊檔案紀錄及戶口名
    簿等公文書，因而足生損害於戶籍管理之正確性等語，而認
    被告涉犯刑法第216 條、第210 條之行使偽造私文書罪（結
    婚書約部分）、第214 條使公務員登載不實（結婚登記部分
    ）罪嫌。
二、按犯罪事實應依證據認定之，無證據不得認定犯罪事實；又
    不能證明被告犯罪者，應諭知無罪之判決，刑事訴訟法第15
    4條第2項、第301條第1項分別定有明文。又認定犯罪事實之
    證據係指足以認定被告確有犯罪行為之積極證據而言，該項
    證據自須適合於被告犯罪事實之認定，始得採為斷罪之資料
    ，最高法院29年上字第3105號著有判例。且刑事訴訟上證明
    之資料，無論為直接或間接證據，均須達於通常一般之人均
    不致有所懷疑，而得確信其為真實之程度，始得據為有罪之
    認定，若其關於被告是否犯罪之證明未能達此程度，而有合
    理懷疑之存在，致使無從形成有罪之確信，根據「罪證有疑
    ，利於被告」之證據法則，即不得遽為不利被告之認定，亦
    有最高法院76年臺上字第4986號判例可參。復按刑事訴訟法
    第161 條第1 項規定：檢察官就被告犯罪事實，應負舉證責
    任，並指出證明之方法。因此，檢察官對於起訴之犯罪事實
    ，應負提出證據及說服之實質舉證責任。倘其所提出之證據
    ，不足為被告有罪之積極證明，或其指出證明之方法，無從
    說服法院以形成被告有罪之心證，基於無罪推定之原則，自
    應為被告無罪判決之諭知，最高法院92年台上字第128 號判
    例參照。
三、公訴人認被告涉犯上揭罪嫌，無非以被告之自白、證人戊○○、丁○○之證述、結婚書約、結婚登記申請書、戶政規費
    收據影本各1 紙等資為論據。訊據被告則堅決否認有何行使
    偽造私文書及使公務員登載不實之犯行，辯稱：丙○○身分
    證、印章均係丙○○交付伊去辦理結婚登記，於經丙○○同
    意後，始代書立結婚書約，且由丙○○姑姑戊○○陪同，戊○○向戶政人員說因丙○○在忙，故無法到場，戶政人員即
    讓伊辦理結婚登記等語。經查：
（一）證人丙○○證稱：伊將身分證交與被告去辦結婚登記，因
      伊知道未到場時，戶政人員應不會讓被告辦理，伊相信戶
      政機關之把關，且伊亦知申辦結婚登記應會寫一些書面資
      料等語明確，而證人戊○○、丁○○均證稱：有將印章交
      給被告蓋在結婚書約上，亦知道係為辦理結婚登記使用等
      語，證人戊○○更證稱：在陪同被告辦理結婚登記前，曾
      與丙○○之母同至被告家提親，而第二次提親係伊與丙○○前往等語明確，則被告與丙○○間曾論及婚嫁，並由丙○○親自交付身分證給被告以辦理結婚登記乙情，堪可認
      定，是被告辯稱其係經由丙○○同意始代立結婚書約，且
      無行使偽造私文書及使公務員登載不實之主觀犯意，應值
      採信。
（二）查刑法第214 條所謂使公務員登載不實事項於公文書罪，
      須一經他人之聲明或申報，公務員即有登載之義務，並依
      其所為之聲明或申報予以登載，而屬不實之事項者，始足
      構成，若其所為聲明或申報，公務員尚須為實質之審查，
      以判斷其真實與否，始得為一定之記載者，即非本罪所稱
      之使公務員登載不實（最高法院73年台上字第1710號判例
      參照）。又我國民法第982 條關於結婚形式要件之規定，
      於96年5 月23日修正時，從儀式婚修正為「結婚應以書面
      為之，有二人以上證人之簽名，並應由雙方當事人向戶政
      機關為結婚之登記」，並自97年5 月23日起施行，而戶籍
      法第33條第1 項規定：結婚登記，以雙方當事人為申請人
      。但於97年5 月22日以前（包括97年5 月22日當日）結婚
      ，或其結婚已生效者，得以當事人之一方為申請人。是依
      上開規定，自97年5 月23日以後之結婚，均應由結婚當事
      人雙方為申請人共同為結婚登記之申請，且戶政機關人員
      應實質審查申請結婚登記是否符合民法規定。查本件被告
      於98年3 月2 日持丙○○身分證，單獨向戶政事務所申請
      結婚登記，戶政機關本應依上開規定實質審查後駁回其申
      請，竟逕為結婚登記，顯於法不合，事後並已撤銷該結婚
      登記，有屏東縣內埔鄉戶政事務所99年1 月7 日屏內戶字
      第0990000037號函及所附結婚登記申請書、結婚書約、結
      婚撤銷登記申請書影本可稽，是本件被告上開行為，既應
      由戶政機關人員就結婚登記為實質審查，以判斷真實與否
      ，核與使公務員登載不實之構成要件不符，自難以該罪論
      之。
四、綜上所述，公訴人所舉證據，尚無法證明被告確有刑法第21
    6 條、第210 條之行使偽造私文書罪，及第214 條使公務員
    登載不實之故意，此外，復查無其他具體事證足資證明被告
    有何公訴人所指之犯行，本件自屬不能證明被告犯罪，揆諸
    前開法條規定及判例意旨，自應就此部分諭知被告無罪之判
    決，以免冤抑。
據上論斷，應依刑事訴訟法第299 條第1 項前段、第301 條第1
項，刑法第210 條、第216 條、第339 條第1 項、第55條前段、
第41條第1 項前段、第8 項、第51條第5 款，刑法施行法第1條
之1 第1 項、第2 項前段，判決如主文。
本案經檢察官曾士哲到庭執行職務。
中    華    民    國    99    年    6     月    15    日
                  刑事第四庭  審判長法  官  莊鎮遠
                                    法  官  江振源
                                    法  官  蔡玉雪
附表：
┌─┬──────┬─────┬───────────────────────────────┐
│編│犯罪時間    │金額（新台│所論罪名及所處之刑                                            │
│號│            │幣）      │                                                              │
├─┼──────┼─────┼───────────────────────────────┤
│ 1│97年7 月7 日│ 15,000元 │犯行使偽造私文書罪，處有期徒刑貳月，如易科罰金，以新臺幣壹仟元│
│  │            │          │折算壹日                                                      │
├─┼──────┼─────┼───────────────────────────────┤
│ 2│97年7 月18日│ 10,000元 │犯行使偽造私文書罪，處有期徒刑貳月，如易科罰金，以新臺幣壹仟元│
│  │            │          │折算壹日                                                      │
├─┼──────┼─────┼───────────────────────────────┤
│ 3│97年7 月31日│ 20,000元 │犯行使偽造私文書罪，處有期徒刑貳月，如易科罰金，以新臺幣壹仟元│
│  │            │          │折算壹日                                                      │
├─┼──────┼─────┼───────────────────────────────┤
│ 4│97年8 月6 日│ 50,000元 │犯行使偽造私文書罪，處有期徒刑月，如易科罰金，以新臺幣壹仟元│
│  │            │          │折算壹日                                                      │
├─┼──────┼─────┼───────────────────────────────┤
│ 5│97年8 月15日│ 10,000元 │犯行使偽造私文書罪，處有期徒刑貳月，如易科罰金，以新臺幣壹仟元│
│  │            │          │折算壹日                                                      │
├─┼──────┼─────┼───────────────────────────────┤
│ 6│97年8 月22日│ 12,000元 │犯行使偽造私文書罪，處有期徒刑貳月，如易科罰金，以新臺幣壹仟元│
│  │            │          │折算壹日                                                      │
├─┼──────┼─────┼───────────────────────────────┤
│ 7│97年8 月28日│ 10,000元 │犯行使偽造私文書罪，處有期徒刑貳月，如易科罰金，以新臺幣壹仟元│
│  │            │          │折算壹日                                                      │
├─┼──────┼─────┼───────────────────────────────┤
│ 8│97年9 月8 日│ 25,000元 │犯行使偽造私文書罪，處有期徒刑貳月，如易科罰金，以新臺幣壹仟元│
│  │            │          │折算壹日                                                      │
├─┼──────┼─────┼───────────────────────────────┤
│ 9│97年9 月16日│ 30,000元 │犯行使偽造私文書罪，處有期徒刑貳月，如易科罰金，以新臺幣壹仟元│
│  │            │          │折算壹日                                                      │
├─┼──────┼─────┼───────────────────────────────┤
│10│97年9 月22日│ 40,000元 │犯行使偽造私文書罪，處有期徒刑月，如易科罰金，以新臺幣壹仟元│
│  │            │          │折算壹日                                                      │
├─┼──────┼─────┼───────────────────────────────┤
│11│97年10月3 日│403,000元 │犯行使偽造私文書罪，處有期徒刑陸月，如易科罰金，以新臺幣壹仟元│
│  │            │          │折算壹日                                                      │
└─┴──────┴─────┴───────────────────────────────┘
以上正本證明與原本無異。
如不服本判決應於收受判決後10日內向本院提出上訴書狀，並應
敘述具體理由；其未敘述上訴理由者，應於上訴期間屆滿後20日
內向本院補提理由書（均須按他造當事人之人數附繕本）「切勿
逕送上級法院」。
中    華    民    國    99    年    6     月    15    日
                                    書記官  許倬維
附錄：本案論罪科刑法條全文
中華民國刑法第210條：
偽造、變造私文書，足以生損害於公眾或他人者，處5 年以下有
期徒刑。
中華民國刑法第216條：
行使第210 條至第215 條之文書者，依偽造、變造文書或登載不
實事項或使登載不實事項之規定處斷。
中華民國刑法第339條
意圖為自己或第三人不法之所有，以詐術使人將本人或第三人之
物交付者，處5年以下有期徒刑、拘役或科或併科1千元以下罰金
。
以前項方法得財產上不法之利益或使第三人得之者，亦同。
前二項之未遂犯罰之。

司法院資訊處製作；財團法人民間司法改革基金會備份。
